臺灣臺南地方法院民事裁定
111年度聲字第53號
聲  請  人  北基國際開發實業股份有限公司

法定代理人  呂金發  


原      告  吉旺營造股份有限公司

法定代理人  吳宥璿  
被      告  吳信漢  

追加被告    台南市私立新光暉幼兒園


上  一  人
法定代理人  吳信漢  
追加被告    吳瑞新  
上列聲請人聲請閱覽本院108年度建字第16號請求給付工程款事
件卷宗，本院裁定如下：
    主  文
聲請人於繳納費用後，准許聲請人取得本院108年度建字第16號
、臺灣高等法院臺南分院110年度建上字第1號卷宗掃瞄之電子卷
證。
    理  由
一、按就兩造之訴訟有法律上利害關係之第三人，為輔助一造起
    見，於該訴訟繫屬中，得為參加，民事訴訟法第58條第1項
    定有明文。是以，第三人為輔助一造起見而參加於訴訟，須
    就兩造之訴訟有法律上利害關係者始得為之。次按參加人得
    按參加時之訴訟程度，輔助當事人為一切訴訟行為；當事人
    得向法院書記官聲請閱覽卷宗；當事人、訴訟代理人、參加
    人及其他經許可之第三人之閱卷規則，由司法院定之，民事
    訴訟法第61條本文、第242條第1項、第6項亦有明定。是參
    加人為依法得聲請閱覽卷宗之人，自得敘明主張或維護法律
    上利益之理由，繳納費用聲請法院交付卷宗掃瞄之電子卷證
    。又本標準所稱電子卷證，指經由法院電子掃描作業中心建
    置，以電子紀錄型態存在之民事及行政訴訟事件卷證檔案；
    依法得聲請閱卷之人，得聲請法院以電子儲存媒體離線交付
    方式複製電子卷證，法院辦理民事及行政訴訟事件複製電子
    卷證費用徵收標準第3條、第4條第1項亦有規定。
二、本件聲請意旨略以：聲請人為本院108年度建字第16號請求
    給付工程款事件之參加人，該案雙方當事人已於臺灣高等法
    院臺南分院110年度建上字第1號請求給付工程款事件當庭和
    解，惟聲請人就本件工程糾紛，尚有責任歸屬未獲釐清，爰
    聲請複製一、二審全部卷宗(如有其他卷宗合併聲請之)等語
    。
三、經查：
　㈠本院108年度建字第16號請求給付工程款事件之原告吉旺營造
    股份有限公司、被告乙○○；及在臺灣高等法院臺南分院110
    年度建上字第1號追加之被告即被上訴人丙○○、甲○○○○○○○○○
    ○均不同意聲請人閱覽卷宗，有民事陳報狀、陳述意見狀在
    卷可參（見本院卷第19、21、33、35頁）。然查，被告乙○○
    於本院108年度建字第16號審理時主張：因反訴被告即原告
    吉旺營造股份有限公司抗辯工程所生之瑕疵，係聲請人於鄰
    地施工所致，聲請人有法律上利害關係，依民事訴訟法第65
    條第1項規定，請求對聲請人為訴訟告知，此有民事請求告
    知訴訟狀在卷可稽（見108年度建字第16號卷一第397至398
    、423至425頁）。聲請人委任之訴訟代理人於民國109年7月
    9日到庭，嗣於同年月17日具狀參加本院108年度建字第16號
    民事訴訟，而原告吉旺營造股份有限公司就聲請人參加訴訟
    乙事，亦未爭執聲請人有無法律上利害關係之情形。嗣前開
    民事案件判決後，原告吉旺營造股份有限公司不服提起上訴
    ，並於臺灣高等法院臺南分院110年度建上字第1號追加甲○○
    ○○○○○○○○、丙○○為被上訴人（見110年度建上字第1號卷一第
    77、313頁），而聲請人於二審亦參加該訴訟程序，並兩造
    達成訴訟上和解時在場參與，此觀臺灣高等法院臺南分院11
    0年度建上字第1號事件卷宗及和解筆錄即明。
　㈡聲請人既為前開事件之參加人，就108年度建字第16號請求給
    付工程款事件自有法律上利害關係，復已敘明就該工程糾紛
    ，尚有責任歸屬未獲釐清等情，其聲請複製108年度建字第1
    6號請求給付工程款事件一、二審卷宗，核無不合，爰准許
    聲請人於繳納費用後，取得本院108年度建字第16號、臺灣
    高等法院臺南分院110年度建上字第1號卷宗掃瞄之電子卷證
    。
四、依首開法條裁定如主文。　　
中　　華　　民　　國　　111 　年　　5 　　月　　6 　　日
                       民事第三庭    法  官　田幸艷
以上正本係照原本作成。　　　　　　　　　
如對本裁定抗告須於裁定送達後10日內向本院提出抗告狀，並應
繳納抗告費新臺幣1,000元。　　　　　　　　　
中　　華　　民　　國　　111 　年　　5 　　月　　6 　　日
                                     書記官  駱映庭